【裁判字號】    97,台上,4419
【裁判日期】    970911
【裁判案由】    強盜等罪
【裁判全文】
最高法院刑事判決            九十七年度台上字第四四一九號
上  訴  人  甲○○
上列上訴人因強盜等罪案件，不服台灣高等法院台中分院中華民
國九十七年七月九日第二審判決（九十七年度上訴字第一二三六
號，起訴案號：台灣彰化地方法院檢察署九十六年度偵字第一０
八五三、一一一五三、一一二二二號），提起上訴，本院判決如
下：
    主  文
上訴駁回。
    理  由
一、關於強盜蔡婉騏財物部分：
按刑事訴訟法第三百七十七條規定：上訴於第三審法院，非以判
決違背法令為理由，不得為之；是提起第三審上訴，應以原判決
違背法令為理由，係屬法定要件。如果上訴理由書狀並未依據卷
內訴訟資料具體指摘原判決不適用何種法則或如何適用不當，或
所指摘原判決違法情事，顯與法律規定得為第三審上訴理由之違
法情形不相適合時，均應認其上訴為違背法律上之程式，予以駁
回。原判決綜合全案卷證資料，本於事實審法院之推理作用，認
定上訴人甲○○有其事實欄所載強盜蔡婉騏之犯行（另犯搶奪三
罪，各處有期徒刑柒月、柒月、捌月及攜帶兇器搶奪一罪，處有
期徒刑壹年貳月部分，業經上訴人在第二審撤回上訴確定），因
而維持第一審論上訴人犯攜帶兇器強盜罪，處有期徒刑伍年貳月
，並為相關從刑宣告之判決，駁回檢察官在第二審關於此部分之
上訴。已詳細說明其所憑之證據及認定之理由；對於檢察官之上
訴，並已敘明不可採之理由，俱有卷存之證據資料可資覆按。從
形式上觀察，原判決此部分並無違背法令情形。上訴人上訴意旨
略稱：上訴人犯後，深感良心不安，主動供出此部分犯行，自首
接受裁判。然關於民國九十六年十一月二十五日強盜被害人蔡婉
騏財物部分，上訴人僅以言語脅迫蔡婉騏交出財物，並未強取，
亦未使用暴力、脅迫或迷幻藥致蔡婉騏不能抗拒，應屬恐嚇取財
，原判決依攜帶兇器加重強盜罪論科，顯有適用法則不當之違法
云云。惟查：原判決依憑上訴人之自白，蔡婉騏於警詢、偵查中
之證述，水果刀一把、安全帽一頂、口罩一副、毛巾一條扣案及
扣押筆錄、扣案物品照片、查獲現場照片、監視器翻拍照片、犯
案現場照片、贓物認領保管單、車籍查詢資料、受理刑事案件報
案三聯單等證據資料，認定上訴人此部分所為，雖水果刀已出鞘
，並進入檳榔攤內，惟未對蔡婉騏實施強暴行為，係以脅迫手段
，至使蔡婉騏不能抗拒，而強取現金新台幣八千餘元，該當攜帶
兇器強盜之犯罪構成要件，乃論以加重強盜罪，其適用法則核無
不當。上訴意旨置原判決明確論斷於不顧，徒以自己之說詞，泛
指其為違法，難認已符合首揭法定之第三審上訴要件。此部分上
訴違背法律上之程式，應予駁回。
二、關於強盜詹健意財物部分：
查第三審上訴書狀，應敘述上訴之理由，其未敘述者，得於提起
上訴後十日內補提理由書於原審法院，已逾上述期間，而於第三
審法院未判決前仍未提出上訴理由書狀者，第三審法院應以判決
駁回之，刑事訴訟法第三百八十二條第一項、第三百九十五條後
段規定甚明。上訴人不服原審判決，關於強盜詹健意財物部分，
於九十七年七月二十一日提起上訴，惟其上訴書狀內並未敘述此
部分之上訴理由，迄今逾期已久，於本院未判決前仍未提出，依
上開規定，此部分上訴自非合法，亦應予駁回。
據上論結，應依刑事訴訟法第三百九十五條，判決如主文。
中    華    民    國  九十七  年    九    月   十一   日
                      最高法院刑事第九庭
                          審判長法官  洪  文  章
                                法官  王  居  財
                                法官  郭  毓  洲
                                法官  黃  梅  月
                                法官  邱  同  印
      本件正本證明與原本無異
                                      書  記  官
中    華    民    國  九十七  年    九    月   十六   日
                                                    Ｒ


司法院資訊處製作；財團法人民間司法改革基金會備份。
